臺灣高等法院民事裁定　　　　　　　　　 96年度抗字第583號
　　抗　告　人　甲○○
上列抗告人因與李傑間請求國家賠償事件，對於中華民國96年1
月19日臺灣臺北地方法院96年度補字第71號所為裁定提起抗告，
本院裁定如下：
    主  文
抗告駁回。
抗告訴訟費用由抗告人負擔。
    理  由
一、按應為抗告而誤為異議者，視為已提起抗告，民事訴訟法第
    495條前段定有明文。本件抗告人於民國96年1月26日向原法
    院提起抗告後，復具狀表示先前係為聲明異議，非抗告，本
    案已撤銷抗告，請求追回已繳抗告費新台幣（以下同）1 千
    元等語，惟據原法院函請其說明是否撤回抗告，抗告人則具
    狀表示就原法院所為補繳裁判費裁定認為無法可從，要求原
    法院澄清等語，則抗告人應仍就該裁定聲明不服，揆諸上開
    說明，縱其誤認係提起異議，仍應以提起抗告論，合先敘明
    。
二、抗告意旨略以：(一)本事件非屬普通法院之權限，故其向行政
    法院提出行政訴訟應為合法，原法院依民事訴訟法第249條
    第1項規定命其繳納一審裁判費117, 600元，含義不明，其
    對上開裁判費無法可從，要求澄清。(二)相對人李傑所屬國防
    部為本案請求法定賠償義務機關被告，抗告人一家三口母親
    智障肢殘，日常生活全依他人照顧，受害者處境茫茫，請求
    法院依法判處國防部賠償云云。
三、按依國家賠償法請求損害賠償之訴，除依該法規定外，適用
    民事訴訟法之規定，此為該法第12條所明定。而訴訟標的之
    價額，由法院核定；核定訴訟標的之價額，以起訴時之交易
    價額為準，民事訴訟法第77條之1第1項、第2項亦定有明文
    。至繳納裁判費乃民事訴訟起訴必要程式，法院應定期間命
    當事人補正，逾期未補正，即得依民事訴訟法第249條第1項
    第6款規定駁回其訴。
四、本件抗告人於96年1月10日向最高行政法院起訴，請求國防
    部部長李傑應賠償12,000,000元，嗣經最高行政法院，移轉
    管轄移由原法院辦理在案，有最高行政法院96年1月12日院
    登審字第0960000410號函附卷可稽（見原審卷第2頁）。抗
    告人依國家賠償法之規定，請求國家賠償義務機關賠償金額
    12,000,000元，有抗告人之重傷害請求國家賠償狀可稽（見
    原審卷第9頁），從而原法院於96年1月19 日核定訴訟標的
    金額為12,000,000元，並裁定命抗告人於收受裁定送達之5
    日內繳納裁判費117,600元，依據上開規定，並無不合。至
    抗告人請求李傑應負賠償責任，是否有理，乃屬實體事項，
    尚非本件核定訴訟標的價額所須審究，抗告意旨指摘原裁定
    不當，求予廢棄，為無理由，應予駁回。
五、據上論結，本件抗告無理由，依民事訴訟法第495條之1第1
    項、第449條第1項、第95條、第78條，裁定如主文。
中　　華　　民　　國　　96　　年　　4 　　月　　30　　日
                    民事第九庭
                        審判長法　官 黃熙嫣
　　　　  　　　　　　　　　　法　官 楊力進
　　　　　  　　　　　　　　　法　官 陳玉完
正本係照原本作成。
本裁定除以適用法規顯有錯誤為理由，並經本院許可外，不得再
抗告。如提起再抗告，應於收受後10日內委任律師為訴訟代理人
向本院提出再抗告狀。並繳納再抗告費新台幣１千元。
中　　華　　民　　國　　96　　年　　5 　　月　　3 　　日
　　　　　　　　　　　　　　　書記官 鎖瑞嶺
